臺灣基隆地方法院刑事判決
109年度易字第564號
公  訴  人  臺灣基隆地方檢察署檢察官
被      告  沈柏宇




上列被告因詐欺案件，經檢察官提起公訴（109年度偵緝字第387
號、109年度偵字第4225號）後，聲請改依協商程序而為判決，
本院判決如下：
    主  文
沈柏宇犯詐欺罪，處拘役肆拾日，如易科罰金，以新臺幣壹仟元
折算壹日。
    事實及理由
一、本件除補充下列事項外，餘犯罪事實、證據及應適用之法條
    ，均引用如附件臺灣基隆地方檢察署檢察官起訴書之記載，
    證據補充：被告於本院110年1月20日審判程序時之自白及匯
    款申請書、告訴人陳報狀。
二、本件經檢察官與被告於審判外達成協商之合意且被告已認罪
    ，協商合意內容如主文所示，本院核諸上開協商合意並無刑
    事訴訟法第455條之4第1 項所列情形，檢察官聲請改依協商
    程序而為判決，本院爰不經言詞辯論，於協商合意範圍內為
    協商判決。
三、應適用之法條：刑事訴訟法第455 條之4 第2 項、第455 條
    之8 、第299 條第1 項前段，刑法第339條第1 項、第41條
    第1 項前段。
四、協商判決原則上不得上訴。但有刑事訴訟法第455條之4 第1
    項第1 款（法院接受協商程序聲請後，訊問被告並告以所認
    罪名、法定刑及所喪失之權利程序終結前，被告撤銷協商之
    合意或檢察官撤回協商程序之聲請者）；第2 款（被告協商
    之意思非出於自由意志者）；第4款（被告所犯之罪非第455
    條之2第1項所定得以聲請協商判決者）；第6 款（被告有其
    他較重之裁判上一罪之犯罪事實者）；第7 款（法院認應諭
    知免刑或免訴、不受理者）所定情形之一，或協商判決違反
    同條第2 項（法院應於協商合意範圍內為判決。法院為協商
    判決所科之刑，以宣告緩刑、2 年以下有期徒刑、拘役或罰
    金為限）之規定者，不在此限。
五、本件如有上開例外得上訴情形，又不服本判決者，應於收受
    判決送達後20日內，向本院提出上訴書狀（應敘述具體理由
    並附繕本），上訴於第二審法院。上訴書狀如未敘述理由，
    應於上訴期間屆滿後20日內補提理由書於本院。
中　　華　　民　　國　　110 　年　　2　 月　　3　　 日
                  刑事第四庭審判長法　官　齊  潔　　　　　　　          法　官　周霙蘭　　　　　　　　　　　　法　官　謝昀芳　　
以上正本證明與原本無異。
本判決除有刑事訴訟法第455條之4第1項第1款、第2款、第4款、
第6款、第7款所定情形之一，或違反同條第2項規定者外，不得
上訴。
如有前揭除外情形，如不服本判決應於收受送達後20日內向本院提出上訴書狀，並應敘述具體理由；其未敘述上訴理由者，應於上訴期間屆滿後20日內向本院補提理由書(均須按他造當事人之人數附繕本)「切勿逕送上級法院」。　　　　　　　　　　　 中　　華　　民　　國　　110 　年　　2 　　月　　3 　　日
                                  書記官  劉珍珍
附錄論罪法條
中華民國刑法第339條
（普通詐欺罪）
意圖為自己或第三人不法之所有，以詐術使人將本人或第三人之
物交付者，處 5 年以下有期徒刑、拘役或科或併科 50 萬元以
下罰金。
以前項方法得財產上不法之利益或使第三人得之者，亦同。
前二項之未遂犯罰之。
附件：
臺灣基隆地方檢察署檢察官起訴書
                                    109年度偵緝字第387號
　　被　　　告　沈柏宇　男　21歲（民國00年0月00日生）
　　　　　　　　　　　　住○○市○○區○○路00號126號2樓
　　　　　　　　　　　　居基隆市○○區○○街000號
　　　　　　　　　　　　國民身分證統一編號：Z000000000號
上列被告因詐欺案件，業經偵查終結，認應提起公訴，茲將犯罪
事實及證據並所犯法條分敘如下：　　　　　
　　　　犯罪事實
一、沈柏宇明知自己無販售oppo rlls plus中古手機之真意，竟
    意圖為自己不法之所有，於民國109年4月間某日，佯在臉書
    「全台二手新舊中古全新3C手機買賣社團」，以暱稱「Xiao
     Yu」刊登販售上開手機之訊息，致李宗達閱覽後，陷於錯
    誤，雙方最終決定以新臺幣（下同）2000元成交，李宗達遂
    於109年4月25日14時35分許，匯款2000元至不知情之許凱傑
    (由沈柏宇向許凱傑借用)所申設中國信託銀行帳號000-0000
    00000000號帳戶（下稱系爭帳戶）。嗣因李宗達遲未收到所
    購手機，始知受騙，經報警處理，由警循線追查，始查知上
    情。
二、案經李宗達告訴暨基隆市警察局第二分局報告偵辦。
　　　　　證據並所犯法條
一、證據清單及待證事實
編號 證    據    方    法 待           證           事           實 一 被告沈柏宇警詢、偵訊之供述 被告於上揭時、地與告訴人李宗達合意以2000元販售上開手機，收款後卻未交貨。 二 告訴人警詢之指訴 上開犯罪事實。 三 證人許凱傑警詢之證述 被告向證人借用系爭帳戶。 四 系爭帳戶交易明細 告訴人匯款2000元至系爭帳戶。  五 手機翻拍畫面 上開犯罪事實。  六 本署偵訊筆錄、點名單各2件 被告同意於109年9月8日、109年10月19日，攜帶上開欲販售之手機到庭，惟均未出庭。 
二、核被告所為，係犯刑法第339條第1項之詐欺取財罪嫌。
三、依刑事訴訟法第251條第1項提起公訴。
　　此　致
臺灣基隆地方法院
中　　華　　民　　國　 109　　年　　11　　月　　26　　日
                              檢  察  官  唐道發
本件正本證明於原本無異
中　　華　　民　　國 　109　　年  　 11   月    30   日
                              書  記  官  周浚瑋 
附錄本案所犯法條全文 
中華民國刑法第339條
（普通詐欺罪）
意圖為自己或第三人不法之所有，以詐術使人將本人或第三人之
物交付者，處 5 年以下有期徒刑、拘役或科或併科 50 萬元以
下罰金。
以前項方法得財產上不法之利益或使第三人得之者，亦同。
前二項之未遂犯罰之。